# “使用前期未确认递延所得税资产的可抵扣亏损的影响”什么情况下会填列正数？

提问人：apple00blue 时间：2021-01-22 08:05:02
请问各位大侠，“使用前期未确认递延所得税资产的可抵扣亏损的影响”什么情况下会填列正数？

回答人：chenyiwei
该项目通常应为负数填列。基本不会出现正数的情况，即该项目的发生额不应导致合并报表层面的所得税费用总额增加。